【裁判字號】    90,交訴,145
【裁判日期】    901203
【裁判案由】    業務過失致死
【裁判全文】
臺灣高雄地方法院刑事判決                          九十年度交訴字第一四五號
    公  訴  人  臺灣高雄地方法院檢察署檢察官
    被      告  乙○○
    選任辯護人  許明德
                鄭勝智
右列被告因業務過失致死案件，經檢察官提起公訴（八十九年度偵字第二０三六九號
），本院判決如左：
    主  文
乙○○從事業務之人，因業務上之過失致人於死，處有期徒刑捌月，緩刑參年。
    事  實
一、乙○○領有職業大客車駕照，擔任信翔通運公司司機，乃從事駕駛業務之人，於
    民國八十九年九月六日九時卅五分許，駕駛車號ＺＺ─一號營業大客車，由
    西向東沿高雄市三民區○○○路行駛，至該路與高速公路西側便道有紅、黃綠三
    色燈號交岔路口，其應注意並能注意，黃燈用以警告車輛駕駛人，表示紅燈即將
    顯示，屆時將失去通行權，且高速公路兩側均有便道，自應注意車前狀況，並隨
    時採取必要之安全措施，而當時天色晴，道路視距良好，又無障礙或其他缺陷，
而依乙○○之智識、能力，復無不能注意之情事，乃乙○○竟疏未為此注意，仍
    強行通行，致右前車頭撞及吳銀高所駛之ＹＰＭ─八六八號輕機車，吳男倒地受
    有頭部外傷、顱內出血，送醫不治死亡。
二、案經死者之子甲○○訴由高雄市政府警察局三民二分局移送臺灣高雄地方法院檢
    察署檢察官偵查起訴。
    理  由
一、訊據被告乙○○固坦承於右揭時地駕車與吳銀高發生車禍之事實，惟辯稱：伊沒
    有過失，伊有遵守交通規則；八十九年九月六日伊看閃綠燈時就趕快過去，大客
    車的後照鏡有死角，伊沒有看到被害人云云。經查本件車禍發生後，警方趕赴現
    場，當時（同日九時五十五分）被告於交通事故談話紀錄表中表示，肇事時是黃
    燈行駛，有紀錄表一份可按。嗣於同日十六時卅分於警卷及偵查中則均表示，當
    時是綠燈閃爍，是被告已逐漸避重就輕，應以初供者為是，被告顯有搶黃燈之情
    形。本院於九十年九月十九日至現場勘驗，該處之號誌顯示車輛若由西往東方向
    行駛九如一路於亮紅燈時，北向南便道尚不可通行，尚須待東往西方向行駛九如
    一路的號誌閃紅燈時，北向南的便道才可通行，此有勘驗筆錄一份在卷可稽，是
    縱令被告有搶黃燈之情形，被害人吳銀高顯亦有闖紅燈與有過失之情形，亦可確
    認。按汽車行駛時，駕駛人應注意車前狀況，並隨時採取必要之安全措施，道路
    交通安全規則第九十四條第三項著有明文，此為一般駕駛人所應注意並確實遵守
    之事項，被告既領有駕駛執照，自應知之甚詳。又依道路交通事故調查報告表所
    載及現場照片所示，本件車禍發生當時天色晴，道路視距良好，又無障礙或其他
    缺陷，而依被告之智識、能力，復無不能注意之情事，乃被告竟疏未為此注意，
    而以右前車頭撞及被害人，其駕駛行為有過失至為明確。又被害人吳銀高確因本
    件車禍致顱內、胸內出血死亡，業經臺灣高雄地方法院檢察署檢察官督同法醫師
    相驗明確，並製有相驗屍體證明書、驗斷書及勘驗筆錄各一份在卷可憑，是被告
    未盡前開注意義務與被害人死亡間，顯有相當因果關係。又被害人吳銀高違規闖
    紅燈（違反道路交通安全規則第一百零二條第一項第一款之規定），就本件車禍
    之發生，雖與有過失，已如前述，然並無解於被告之過失罪責。綜上所述，本件
    事證已臻明確，被告過失犯行洵堪認定。
二、被告係信翔通運公司司機，已據其自陳在卷，是其乃從事駕駛業務之人無訛，其
    於業務執行中駕車肇事致人於死，核其所為，係犯刑法第二百七十六條第二項之
    業務過失致人於死罪。被告於肇事後，犯罪未被發覺前，主動向警察機關報案並
    接受裁判之事實，有高雄市政府警察局三民第二分局司法警察處理變死案件初步
    調查報告表一份在卷足憑，堪認其所為已符合刑法自首之要件，應依刑法第六十
    二條前段之規定減輕其刑。茲審酌被告之過失情節，及本件車禍之發生被害人亦
    與有上述之過失，及被告業已與被害人家屬達成民事和解，賠償被害人家屬三百
    二十萬元，有和解書一份在卷可按等一切情狀，量處如主文所示之刑。又被告未
    曾受有期徒刑以上刑之宣告，有台灣高等法院被告全國前案紀錄表在卷可按，其
    經此偵審程序，當知警惕，應無再犯之虞，是本院認前開宣告之刑，以暫不執行
    為當，爰併為緩刑三年之諭知，以啟自新。
據上論斷，應依刑事訴訟法第二百九十九條第一項前段，刑法第二百七十六條第二項
、第六十二條前段、第七十四條第一款，罰金罰鍰提高標準條例第一條前段，判決如
主文。
本案經檢察官黃彩秀到庭執行職務。
中      華      民      國      九十      年    十二    月      三      日
                                  臺灣高雄地方法院刑事第七庭
                                              法  官  陳  信  伍
右正本證明與原本無異。
如不服本判決，應於判決送達後十日內，向本院提出上訴狀。
                                              書記官  吳  良  美
中      華      民      國      九十      年    十二    月      三      日
附錄本判決論罪法條：
中華民國刑法第二百七十六條
 (過失致死罪)
因過失致人於死者，處二年以下有期徒刑、拘役或二千元以下罰金。
從事業務之人，因業務上之過失犯前項之罪者，處五年以下有期徒刑或拘
役，得併科三千元以下罰金。


司法院資訊處製作；財團法人民間司法改革基金會備份。
